【裁判字號】    99,審訴,2121
【裁判日期】    991224
【裁判案由】    毒品危害防制條例
【裁判全文】
臺灣桃園地方法院刑事判決            99年度審訴字第2121號
公  訴  人  臺灣桃園地方法院檢察署檢察官
被      告  邱常峰
上列被告因毒品危害防制條例案件，經檢察官提起公訴（99年度
毒偵字第3105號、第4009號），被告於本院準備程序進行中，就
被訴事實為有罪之陳述，經本院告知簡式審判程序意旨，並聽取
當事人之意見後，本院合議庭裁定依簡式審判程序審理，茲判決
如下：
    主  文
邱常峰犯如附表所示之罪，均累犯，各處如附表主文欄所示之刑
。應執行有期徒刑貳年陸月，扣案之第一級毒品海洛因壹包（驗
餘淨重零點零玖公克）沒收銷燬之，注射針筒貳支均沒收。
    事實及理由
一、犯罪事實：
    邱常峰前於民國88年間因施用毒品案件，經本院以88年度毒
    聲字第294 號裁定送觀察、勒戒後，因認無繼續施用毒品之
    傾向，於88年2 月5 日執行完畢釋放出所，並經臺灣桃園地
    方法院檢察署檢察官以88年度偵字第1165號為不起訴處分確
    定；復於前揭經觀察、勒戒執行完畢釋放後5 年內之同年間
    ，因施用毒品案件，經本院以88年度毒聲字第4213號裁定送
    觀察、勒戒後，因認有繼續施用毒品之傾向，經本院以88年
    度毒聲字第5003號裁定令入戒治處所施以強制戒治，復經本
    院以89年度毒聲字第442 號裁定停止戒治，於89年2 月11日
    停止處分出所，所餘戒治期間付保護管束，迄於89年8 月29
    日期滿，未經撤銷，視為強制戒治執行完畢，並經臺灣桃園
    地方法院檢察署檢察官以89年度戒偵字第496 號為不起訴處
    分確定。另於94年間因連續施用毒品等案件，經本院以94年
    度訴字第1944號判決分別判處有期徒刑10月、7 月，應執行
    有期徒刑1 年3 月確定；復於95年間因施用毒品、連續加重
    竊盜及詐欺等案件，經本院以95年度訴字第1613號、95年度
    訴字第918 號及96年度壢簡字第292 號判決各判處有期徒刑
    11月、1 年2 月及4 月確定，前開94至95年間所犯共五罪，
    嗣經本院以96年度聲減字第3614號裁定各減其宣告刑二分之
    一，94年間所犯共二罪並定應執行有期徒刑8 月又15日確定
    ，95年間所犯共三罪並定應執行有期徒刑1 年2 月又15日確
    定，前揭二應執行刑經接續執行後，於97年4 月11日縮短刑
    期假釋出監併付保護管束，迄於97年6 月26日保護管束期滿
    ，假釋未經撤銷，其未執行之刑以已執行完畢論。詎其猶不
    知悔改，復分別基於施用第一級毒品海洛因、第二級毒品甲
    基安非他命之犯意，於如附表編號(一)至(二)所示犯罪時間、地
    點、以附表所示犯罪方式施用海洛因及甲基安非他命各2 次
    ，並分別於如附表所示查獲時間、地點為警查獲。案經臺北
    縣政府警察局蘆洲分局、桃園縣政府警察局龍潭分局報告臺
    灣桃園地方法院檢察署檢察官偵查起訴。
二、證據名稱：
  (一)被告邱常峰於本院審理中之自白。
  (二)臺北縣政府警察局蘆洲分局偵辦毒品案件尿液代號對照表、
    交通部民用航空局航空醫務中心毒品鑑定書、桃園縣政府警
    察局龍潭分局被採尿人姓名編號對照表各1 紙及臺灣檢驗科
    技股份有限公司濫用藥物檢驗報告2 紙。
  (三)扣案之海洛因1 包（驗餘淨重0.09公克）、注射針筒2 支。
  (四)臺灣高等法院被告前案紀錄表1 份。
三、應適用法條：
    刑事訴訟法第273 條之1 第1 項、第299 條第1 項前段、第
    310 條之2 、第454 條第1 項，毒品危害防制條例第10條第
    1 項、第2 項、第18條第1 項前段，刑法第11條、第47條第
    1 項、第51條第5 款、第38條第1 項第2 款。
四、如不服本件判決，得自收受判決送達之日起10日內，向本院
    提出上訴書狀，上訴於第二審法院。
本案經檢察官呂如琦到庭執行職務。
中    華    民    國    99    年   12    月    24     日
                        刑事庭    法  官  顏世翠
以上正本證明與原本無異。
如不服本判決，應於判決送達後10日內向本院提出上訴狀（應附
繕本），其未敘述上訴理由者，應於上訴期間屆滿後20日內補提
理由書狀於本院，上訴於臺灣高等法院。
                                  書記官  陳淑瓊
中    華    民    國    99    年   12    月     24    日
附錄本案論罪科刑依據之法條：
毒品危害防制條例第10條
施用第一級毒品者，處6 月以上 5 年以下有期徒刑。
施用第二級毒品者，處3 年以下有期徒刑。
附表：
┌─┬────┬────┬──────────┬──────┬────────────┐
│編│犯罪時間│犯罪方式│扣    案    物    品│查獲時間、地│涉    犯     條     文  │
│號│、地點  │        │                    │點          │                        │
├─┼────┼────┼──────────┼──────┼────────────┤
│(一)│99年6 月│以針筒注│1.海洛因1 包（原淨重│於99年6 月17│邱常峰施用第一級毒品，累│
│  │17日晚間│射之方式│  0.092 公克，驗餘淨│日下午5 時許│犯，處有期徒刑壹年，扣案│
│  │9 時許為│施用海洛│  重0.09公克）。    │，在桃園縣平│之第一級毒品海洛因壹包（│
│  │警採尿時│及以玻璃│2.邱常峰所有供本案施│鎮市○○路19│驗餘淨重零點零玖公克）沒│
│  │起往前回│球燒烤之│  用海洛因所用注射針│0 巷42號前，│收銷燬之，注射針筒貳支均│
│  │溯26、96│方式施用│  筒2 支。          │因形跡可疑，│沒收；又施用第二級毒品，│
│  │小時內之│甲基安非│                    │為警盤檢查獲│累犯，處有期徒刑柒月。  │
│  │某時，在│他命各1 │                    │。          │                        │
│  │桃園縣平│次。    │                    │            │                        │
│  │鎮市某不│        │                    │            │                        │
│  │詳地點。│        │                    │            │                        │
├─┼────┼────┼──────────┼──────┼────────────┤
│(二)│99年7 月│以針筒注│無                  │於99年7 月3 │邱常峰施用第一級毒品，累│
│  │3 日晚間│射之方式│                    │日晚間某時，│犯，處有期徒刑壹年；又施│
│  │8 時20分│施用海洛│                    │因其為列管毒│用第二級毒品，累犯，處有│
│  │許為警採│及以玻璃│                    │品調驗人口，│期徒刑柒月。            │
│  │尿時起往│球燒烤之│                    │為警通知到所│                        │
│  │前回溯26│方式施用│                    │採尿，並經其│                        │
│  │、96小時│甲基安非│                    │同意採集尿送│                        │
│  │內之某時│他命各1 │                    │驗後，結果呈│                        │
│  │，在臺灣│次。    │                    │嗎啡及安非他│                        │
│  │地區某不│        │                    │命類陽性反應│                        │
│  │詳地點。│        │                    │。          │                        │
└─┴────┴────┴──────────┴──────┴────────────┘

司法院資訊處製作；財團法人民間司法改革基金會備份。
